【裁判字號】    98,交聲,441
【裁判日期】    981216
【裁判案由】    違反道路交通管理處罰條例聲明異議
【裁判全文】
臺灣花蓮地方法院交通事件裁定         98年度交聲字第441號
原處分機關  交通部公路總局臺北區監理所花蓮監理站
異  議  人
即受處分人  甲○○
上列異議人即受處分人因違反道路交通管理處罰條例案件，對於
交通部公路總局臺北區監理所花蓮監理站民國98年12月10日所為
之處分（處分案號：花監違字第裁44-1AE991989號），聲明異議
，本院裁定如下：
    主  文
異議駁回。
    理  由
一、原處分意旨略以：本件異議人即受處分人甲○○所有之車牌
    號碼1227-UZ號自用小客車，於民國98年9月18日下午3時 11
    分許，在臺北市○○路○ 段收費停車處所停車，因催繳逾期
    仍不依規定繳費，經臺北市政府交通局以異議人違反道路交
    通管理處罰條例第56條第2 項之規定逕行舉發，爰依上開規
    定裁處異議人罰鍰新臺幣（下同）300元等語。
二、異議意旨略以：異議人未收到本件停車費繳費通知單，後雖
    收到催繳單，然因逾期無法至便利商店繳款，不知至何處繳
    費，認為會再接到通知，即遭逕行舉發，並處罰鍰，為此具
    狀聲明異議云云。
三、按汽車駕駛人在道路收費停車處所停車，未依規定繳費，主
    管機關應書面通知駕駛人於7 日內補繳，並收取必要之工本
    費用，逾期再不繳納，處300 元罰鍰，道路交通管理處罰條
    例第56條第2項定有明文。
四、經查：
（一）異議人於98年9月18日下午3時11分許，在臺北市○○路 ○
      段收費停車處所停車，且未於期限前繳納停車費之事實，
      為異議人所不爭執，並有停車照片1張及停車紀錄1份在卷
      可稽。
（二）異議人於上開時、地為停車行為後未依期限繳納費用，經
      主管機關臺北市停車管理工程處交由郵務機關於98年10月
      20日送達催繳通知單至異議人花蓮縣花蓮市○○街51號之
      住所，並由異議人親自簽收，已合法送達，有臺北市停車
      管理工程處1 份在卷可稽。從而，異議人應於收到催繳通
      知單後7 日內補繳，且臺北市停車管理工程處亦提供有電
      話語音及網路查詢，提供停車繳費、催繳單、欠費單之查
      詢功能及繳費方式之說明，異議人自不得以不知如何繳費
      為由，而不於上開法定期限內補繳停車費，是異議人違反
      道路交通管理處罰條例第56條第2 項規定之事實，應堪認
      定。
（三）綜上述，異議人於上開時地停車經主管機關書面通知催繳
      而逾期未繳納停車費之違規事實明確，原處分機關依據上
      述規定，對異議人裁處罰鍰300 元，尚無違誤，異議人聲
      明異議為無理由，應予駁回。
據上論斷，應依道路交通案件處理辦法第19條，裁定如主文。
中    華    民    國    98    年    12    月    16    日
                  交通法庭      法  官  湯國杰
上列正本證明與原本無異。
如對本裁定不服，應於送達後5 日內，向本院提出抗告狀（應抄
附繕本）。
中    華    民    國    98    年    12    月    18    日
                                書記官


司法院資訊處製作；財團法人民間司法改革基金會備份。
